【裁判字號】    98,財管,16
【裁判日期】    980406
【裁判案由】    選任遺產管理人
【裁判全文】
臺灣彰化地方法院民事裁定  98年度財管字第16號
聲  請  人  板信商業銀行股份有限公司
法定代理人  乙○○
代  理  人  丙○○
被繼承人    甲○○
                        號
上列聲請人聲請選任被繼承人遺產管理人事件，本院裁定如下：
    主      文
選任第三人尤雯雯律師為被繼承人甲○○（男、民國○○年○○月○
日生、身分證統一編號：Ｚ000000000號、民國95年6月20日死亡
）之遺產管理人。
聲請程序費用新台幣壹仟元由被繼承人甲○○之遺產負擔。
    理      由
一、按繼承開始時，繼承人之有無不明，而無親屬會議或親屬會
    議未於一個月內選定遺產管理人者，利害關係人或檢察官得
    聲請法院選任遺產管理人；又被繼承人之所有繼承人均拋棄
    其繼承權者，亦準用關於無人承認繼承之規定，民法第1177
    條、第1178條第2項前段、第1176條第6項分別定有明文。
二、本件聲請意旨略以：緣被繼承人甲○○為聲請人之債務人，
    目前尚欠本金餘額新台幣0000000元正暨利息、違約金。惟
    查甲○○已於民國（下同）95年6月20日死亡，其有權繼承
    之人均已拋棄繼承，致所遺留之不動產暫無法執行以清償生
    前之債務，為此實有選任遺產管理人之需。甲○○之遺債大
    於遺產，顯無遺產可歸屬國庫之情形下，為避免國家資源不
    必要耗費，選任財政部國有財產局台灣中區辦事處彰化分處
    為遺產管理人確有不宜，且實務上選任後該分處必為抗告，
    徒增程序及時間之浪費而不利債權人，為此爰依民法第1178
    條第2項規定，聲請選任被繼承人之遺產管理人等語。
三、經查，聲請人主張之事實，業據提出借款影本、放款電腦帳
    卡、本院家事法庭95年繼字914號函、繼承系統表、戶籍謄
    本、土地建物登記謄本為證，自堪信為真實。而本院詢問彰
    化律師公會後，該會推薦由第三人尤雯雯律師擔任甲○○之
    遺產管理人，亦有該會98年3月30日（98）彰律秘字第045號
    函在卷可稽，而尤雯雯為執業之律師，其對於遺產管理之相
    關法令具有專業知識，應認其對遺產遺債情況之瞭解得較深
    入，就被繼承人之遺產管理較為方便，並就遺產管理人職務
    之遂行，有所助益，亦不致有利害偏頗之虞，為保障債權人
    之利益及期程序之公正、公信起見，本院認以選任尤雯雯律
    師為被繼承人甲○○之遺產管理人為適當，爰裁定如主文。
四、依非訟事件法第157條裁定如主文。
中    華    民    國    98    年    4     月    6     日
                    家事法庭    法  官   王美惠
以上正本係照原本作成。
如對本裁定抗告須於裁定送達後10日內向本院提出抗告狀。
中    華    民    國    98    年    4     月    6     日
                                書記官   田慧賢


司法院資訊處製作；財團法人民間司法改革基金會備份。
